【裁判字號】    95,聲再,313
【裁判日期】    950927
【裁判案由】    詐欺等
【裁判全文】
臺灣高等法院刑事裁定                 95年度聲再字第313號
再審聲請人
即受判決人  甲○○
上列聲請人因詐欺等案件，對於本院95年度上易字第767號中華
民國95年8月8日確定判決（臺灣桃園地方法院94年度易字第218
號、台灣桃園地方法院檢察署93年偵字第19817號、93年偵績字
第29號），聲請再審，本院裁定如下：
    主  文
再審之聲請駁回。
    理  由
一、按因發見確實之新證據，足認受有罪判決之人應受無罪之判
    決者得聲請再審，固為刑事訴訟法第420條第 1項第6款所明
    定。惟（一）所謂發見新證據，係指該證據當時已經存在，
    為法院及當事人所不及知，不及調查斟酌，至其後始行發見
    ，且就證據本身形式上觀察，固不以絕對不須經過調查程序
    為條件，但必須顯然可認為足以動搖原有罪確定判決，而為
    受判決人無罪、免訴、免刑或輕於原判決所認罪名之判決者
    為限。此受理聲請再審之最後事實審法院，應就聲請再審理
    由之所謂「新證據」，是否具備事實審判決前已經存在，為
    法院、當事人所不知，事後方行發見之「嶄新性」，及顯然
    可認足以動搖原有罪確定判決，應為無罪、免訴、免刑或輕
    於原判決罪名之「顯然性」二要件，加以審查，為判斷應否
    准予開始再審之準據（最高法院85年度台抗字第 308號裁定
    參照）。（二）次按此所謂「確實之新證據」，係指其證據
    之本身在客觀上可認為真實，勿須經過調查，即足以動搖原
    判決，使受刑人得受有利之裁判者而言，若在客觀上就其之
    真實性為如何，尚欠明瞭，非經相當之調查，不能辨其真偽
    ，即與確實新證據之「確實」含義不符，自難據為聲請再審
    之理由（最高法院70年度台抗字第 161號裁定參照）。（三
    ）又若判決前已經當事人提出或聲請調查之證據，經原法院
    捨棄不採者，即非該條款所謂發見之新證據，不得據為聲請
    再審之原因（最高法院77年度台抗字第55號裁定參照）。綜
    上所述，刑事訴訟法第420條第1項第 6款所謂發見新證據，
    係指該證據當於事實審法院判決前已經存在，為法院及當事
    人所不知及調查斟酌，而於判決事後始經發見者而言，該證
    據之成立並非在判決確定之後始成立，且該證據必須毋須經
    調查程序，或經原法院不採者，並顯然可認為確實足以動搖
    原確定判決，而為受判決人有利之判決者為限。
二、本件聲請再審意旨如附件所示。
三、經查：聲請人以曾以廣泰興公司名義，對臺灣桃園地方法院
    就該二紙本票裁定90年度票字第 608號以並無債務為由提起
    抗告，復對臺灣桃園地方法院八十九年度執字第 18064號之
    分配表聲明異議等語。惟聲請人所提出抗告、分配表聲明異
    議之資料，在事實審判決前已存在，但早為聲請人所知，並
    不具備事實審判決前已經存在，為法院、當事人所不知，事
    後方行發見之「嶄新性」要件。而該證據僅係聲請人對原審
    認定之事實有所爭執，並無法該當顯然可認足以動搖原有罪
    確定判決，應為無罪、免訴、免刑或輕於原判決罪名之「顯
    然性」要件。且此所謂「確實之新證據」，在本院原判決理
    由四、已經調查斟酌（見本院確定判決第11頁至第13頁理由
    四），自難據為聲請再審之理由。綜上所陳，聲請人所述各
    節並無合於刑事訴訟法第420條第1項第 6款所定之情形，自
    難認為有再審之理由，應予駁回。
據上論結，依刑事訴訟法第434條第1項裁定如主文。
中    華    民    國    95    年    9     月    27    日
                  刑事第六庭  審判長法  官  林  堭  儀
                                    法  官  蔡  聰  明
                                    法  官  王  炳  梁
以上正本證明與原本無異。
不得抗告或不得再抗告。
                                    書記官  潘  大  鵬
中    華    民    國    95    年    9     月    28    日


司法院資訊處製作；財團法人民間司法改革基金會備份。
